th: ประเภทการเตะฟุตบอลที่เข้ากันได้: คะแนนพิเศษ; ฟิลด์โกล; คิกออฟ; ออนไซด์คิก; พั้นต์; อเนกประสงค์; อื่นๆ
sl-SI: Združljiva vrsta nogometne brce: Dodatna točka; Zadetek iz igre (field goal); Začetni udarec; Kratki začetni udarec (onside kick); Zbijanje (punting); Univerzalno; Drugo
ru: Совместимый тип удара в американском футболе: Экстра-поинт; Филд-гол; Кикофф; Онсайд-кик; Пант; Универсальный; Другое
tr: Uyumlu futbol vuruşu türü: Ekstra puan; Saha golü; Başlama vuruşu; Onside vuruşu; Degaj; Evrensel; Diğer
el: Συμβατός τύπος ποδοσφαιρικού λακτίσματος: Έξτρα πόντος; Field goal; Εναρκτήριο λάκτισμα; Onside kick; Punt; Γενικής χρήσης; Άλλο
pt-BR: Tipo de chute de futebol compatível: Ponto extra; Field goal; Kickoff; Onside kick; Punt; Universal; Outro
hr-HR: Kompatibilna vrsta nogometnog udarca: Dodatni bod; Gol iz igre (field goal); Početni udarac (kickoff); Onside udarac; Ispucavanje (punting); Univerzalno; Ostalo
zh-CN: 适配足球射门类型: 附加分; 射门; 开球; 短传开球; 弃踢; 通用; 其他
sk-SK: Kompatibilný typ futbalového kopu: Extra bod; Kop na bránku; Výkop; Krátky výkop (onside kick); Odkop z ruky (punt); Univerzálne; Iné
ro-RO: Tip de lovitură de fotbal compatibilă: Punct suplimentar; Field goal; Lovitură de începere; Onside kick; Degajare (Punting); Universal; Altele
ko: 호환 축구 킥 유형: 엑스트라 포인트; 필드골; 킥오프; 온사이드 킥; 펀트; 범용; 기타
nl: Compatibel football kicktype: Extra point; Field goal; Kickoff; Onside kick; Punt; Universeel; Overig
vi: Loại cú đá bóng đá tương thích: Điểm thưởng (Extra point); Đá phạt trực tiếp (Field goal); Phát bóng (Kickoff); Đá tại chỗ (Onside kick); Đá bóng rơi (Punting); Đa năng; Khác
en: Compatible football kick type: Extra point; Field goal; Kickoff; Onside kick; Punting; Universal; Other
zh-TW: 相容的美式足球踢球類型: 達陣後加分踢; 射門; 開球; 賭博式開球; 棄踢; 通用; 其他
sv: Kompatibla fotbollssparkar: Extrapoäng; Field goal; Kickoff; Onside kick; Punt; Universell; Annat
it: Tipo di calcio compatibile: Extra point; Field goal; Kickoff; Onside kick; Punt; Universale; Altro
lt-LT: Suderinamas futbolo smūgio tipas: Papildomas taškas; Įvartis į vartus; Pradžios smūgis; „Onside“ smūgis; Smūgis iš rankų; Universalus; Kita
fi: Yhteensopiva amerikkalaisen jalkapallon potkutyyppi: Lisäpiste; Potkumaali; Aloituspotku; Lyhyt aloituspotku; Lentopotku; Universaali; Muu
nb: Kompatibel fotballsparktype: Ekstrapoeng; Field goal; Avspark; Onside kick; Punting; Universell; Annet
pl: Kompatybilny typ kopnięcia futbolowego: Podwyższenie; Field goal (kopnięcie na bramkę); Wybicie (kickoff); Krótkie wybicie (onside kick); Odkopnięcie (punt); Uniwersalne; Inne
bg-BG: Съвместим тип удар при американски футбол: Допълнителна точка; Фийлд гол; Начален удар; Онсайд кик; Пънтинг; Универсален; Други
da: Kompatibel fodboldsparktype: Ekstrapoint; Field goal; Kickoff; Onside kick; Punting; Universal; Andet
pt-PT: Tipo de remate de futebol compatível: Ponto extra; Field goal; Pontapé de saída; Onside kick; Pontapé de devolução (Punt); Universal; Outro
hu: Kompatibilis futball rúgástípus: Extra pont; Mezőnygól; Kezdőrúgás; Onside kick; Puntolás; Univerzális; Egyéb
es: Tipo de patada compatible: Punto extra; Gol de campo; Saque inicial; Patada corta; Despeje; Universal; Otro
fr: Type de coup de pied de football compatible: Transformation; Botté de précision; Botté d’envoi; Botté court; Dégagement; Universel; Autre
de: Kompatibler Football-Kicktyp: Extra Point; Field Goal; Kickoff; Onside Kick; Punting; Universal; Sonstige
cs: Kompatibilní typ kopu (americký fotbal): Extra point; Field goal; Výkop; Onside kick; Punt; Univerzální; Jiné
ja: 互換性のあるサッカーキックタイプ: エクストラポイント; フィールドゴール; キックオフ; オンサイドキック; パント; 汎用; その他